---
title: "居安思維-桃園"
output: github_document
---

組員姓名：游思亭

## 分析議題背景
禮運大同篇：「....是故謀閉而不興，盜竊亂賊而不作，故外戶而不閉，是謂『大同』。」在每個人心中都有個小烏托邦。然而，近幾年來卻發生了許多社會事件，導致普羅大眾人心惶惶。

## 分析動機
從古至今人們即在追求居安的生活品質，不論老少都需要一個安全穩定居住品質。因此，想要了解桃園市的優質居住區域，藉由犯罪資料來分析出較適合的居住空間。

## 使用資料
1. 105年犯罪資料
2. 桃園市狹小巷弄

載入使用資料們
```{r}
#這是R Code Chunk
# 載入犯罪資料
library(readr)
cridata0103 <- read_csv("~/Desktop/105犯罪資料/10501-10503criminaldata.csv.xls")
cridata0406 <- read_csv("~/Desktop/105犯罪資料/10504-10506criminaldata.csv.xls")
cridata0709 <- read_csv("~/Desktop/105犯罪資料/10507-10509criminaldata.csv.xls")
cridata1012 <- read_csv("~/Desktop/105犯罪資料/10510-10512criminaldata.csv.xls")
# 載入狹小巷弄（潛在危險）
narrowalley <- read_csv("~/Desktop/潛在危險/NarrowAlleyTY.csv")
```

## 資料處理與清洗
・105年犯罪資料 cridata0112_ty

讀取下的105年犯罪資料以每季作為區隔，且為全台犯罪紀錄資料。先將每季犯罪資料合併，刪除多於欄位X4，並將欄位名稱重新命名，以防字元錯誤的問題發生。篩選出桃園市犯罪資料，檢查發生地點欄位值的內容發現有“桃園市”及“桃園市桃園區”的存在，兩者應為同一欄位內容，為保留“桃園市桃園區”，因此先判斷欄位值是否為“桃園市”，並新增欄位index，最後將欄位值為“桃園市”的資料改為“桃園市桃園區”。

   step1. 將合併每季犯罪資料 
   
   step2. 將犯罪資料第四欄位X4去除 
   
   step3. 更改cridata0112_tw欄位名稱: Type, Date, Site 
   
   step4. 將桃園市所有犯罪資料篩選出 
   
   step5. 將cridata0112_ty的發生地點“桃園市”改為“桃園市桃園區”


・狹小巷弄資料 narrowalley_ty

備份狹小巷弄資料narrowalley_ty，並將欄位名稱重新命名，以防字元錯誤的問題發生。

   step1. 將narrowalley備份 
   
   step2. 更改narrowalley_ty欄位名稱: Site, Address
   
處理資料
```{r}
#這是R Code Chunk
# 1. 105年犯罪資料
# 合併每季犯罪資料 
# cridata0112
cridata0112 <- rbind(cridata0103,cridata0406,cridata0709,cridata1012)
# 刪除第四欄位: X4
# cridata0112_tw
cridata0112_tw <- cridata0112[-4]
# 更改欄位名稱: Type, Date, Site
names(cridata0112_tw) <- c("Type","Date","Site")
# 將桃園市所有犯罪資料篩選出
# cridata0112_ty
cridata0112_ty <- cridata0112_tw[grep("桃園市",cridata0112_tw$Site),]
# 將發生地點為“桃園市”的資料篩選出 
# cridata0112_ty_T
 # 找出完全符合的欄位值,回傳Ｔ＆Ｆ
cridata0112_ty_T <- data.frame(cridata0112_ty$Site %in% "桃園市")
 # 更改欄位名稱: C
names(cridata0112_ty_T) <- "C"
 # 新增欄位名稱: index,新增欄位值: 1:8693
cridata0112_ty_T$index <- 1:8693
 # 將欄位Ｃ的值改為字串型態
cridata0112_ty_T$C <- as.character(cridata0112_ty_T$C)
 # 將欄位Ｃ的值改為"TRUE"的資料篩選出
cridata0112_ty_T <- cridata0112_ty_T[grep("TRUE",cridata0112_ty_T$C),]
# 將“桃園市”改為“桃園市桃園區” 
# cridata0112_ty
cridata0112_ty$Site[cridata0112_ty_T$index] <- "桃園市桃園區"
knitr::kable(cridata0112_ty)

# 2. 狹小巷弄資料
# 更改欄位名稱: Site, Address
# narrowalley_ty
narrowalley_ty <- narrowalley
# 更改欄位名稱: Site, Address
names(narrowalley_ty) <- c("Site","Address")
knitr::kable(narrowalley_ty)
```

## 探索式資料分析
圖文並茂圖文並茂
```{r}
#這是R Code Chunk
# 1. 105年犯罪資料
# 統計桃園各案類犯罪資料
# cridata0112_ty_type
cridata0112_ty_type <- data.frame(table(cridata0112_ty$Type))
# 更改欄位名稱: Type, Quantity
names(cridata0112_ty_type) <- c("Type","Quantity")
# 備份 cridata0112_ty_type0
cridata0112_ty_type0 <- cridata0112_ty_type
# 更改欄位名稱: "犯罪案類", "案類數量"
names(cridata0112_ty_type) <- c("犯罪案類","案類數量")
# 長條圖
library("RColorBrewer")
library(ggplot2)
ggplot() +
  geom_bar(data=cridata0112_ty_type0,
           aes(x = reorder(Type,Quantity), y = Quantity),
           fill =  brewer.pal(7, "YlGnBu")[cridata0112_ty_type0$Type],
           stat = "identity") + 
  ggtitle("桃園市犯罪案類數量統計") + 
  xlab("犯罪案類") + ylab("案類數量") +
  theme_bw() + 
  theme(text = element_text(family="黑體-繁 中黑", size=10),
        panel.border = element_rect(colour = "#323232"),
        panel.grid = element_line(colour = "#F5F5F5",size = 0.2),
        plot.title = element_text(hjust = 0.5))
# 從上圖可以看出桃園市犯罪案件類型最高的為毒品
# 由大到小排序
cridata0112_ty_type <- cridata0112_ty_type[order(cridata0112_ty_type$案類數量,decreasing = TRUE),]
# 更改列名: 1~7
rownames(cridata0112_ty_type) <- c(1:7)
# 犯罪類型最高統計
knitr::kable(cridata0112_ty_type)

# 將毒品資料找出
tyDS <- cridata0112_ty[grep("毒品",cridata0112_ty$Type),]
# 統計個行政區毒品犯罪數量
tyDSTotal <- data.frame(table(tyDS$Site))
# 更改欄位名稱
colnames(tyDSTotal) <- c("桃園市行政區","毒品犯罪數量")
# 將“桃園市”取代為“”
tyDSTotal$桃園市行政區 <- sub("桃園市","",tyDSTotal$桃園市行政區)
# 長條圖
library(ggplot2)
ggplot(data=tyDSTotal) + 
  geom_bar(aes(x = reorder(桃園市行政區,毒品犯罪數量), y = 毒品犯罪數量),
           fill=colorRampPalette(c("#fff3b8","#67b5b7", "#003f8e"))(13),
           stat = "identity") + 
  ggtitle("桃園市區域毒品犯罪數量統計") + 
  xlab("桃市區域") + ylab("毒品犯罪數量") +
  theme_bw() + 
  theme(text = element_text(family="黑體-繁 中黑", size=10),
        panel.border = element_rect(colour = "#323232"),
        panel.grid = element_line(colour = "#F5F5F5",size = 0.2),
        plot.title = element_text(hjust = 0.5))
# 由大到小排序
tyDSTotal <- tyDSTotal[order(tyDSTotal$毒品犯罪數量,decreasing = TRUE),]
# 更改列名: 1~13
rownames(tyDSTotal) <- c(1:13)
knitr::kable(tyDSTotal)

# 將機車竊盜資料找出
tyMT <- cridata0112_ty[grep("機車竊盜",cridata0112_ty$Type),]
# 統計個行政區毒品犯罪數量
tyMTTotal <- data.frame(table(tyMT$Site))
# 更改欄位名稱
colnames(tyMTTotal) <- c("桃園市行政區","機車竊盜犯罪數量")
# 將“桃園市”取代為“”
tyMTTotal$桃園市行政區 <- sub("桃園市","",tyMTTotal$桃園市行政區)
# 長條圖
library(ggplot2)
ggplot(data=tyMTTotal) + 
  geom_bar(aes(x = reorder(桃園市行政區,機車竊盜犯罪數量), y = 機車竊盜犯罪數量),
           fill=colorRampPalette(c("#fff3b8","#67b5b7", "#003f8e"))(13),
           stat = "identity") + 
  ggtitle("桃園市區域機車竊盜犯罪數量統計") + 
  xlab("桃市區域") + ylab("機車竊盜犯罪數量") +
  theme_bw() + 
  theme(text = element_text(family="黑體-繁 中黑", size=10),
        panel.border = element_rect(colour = "#323232"),
        panel.grid = element_line(colour = "#F5F5F5",size = 0.2),
        plot.title = element_text(hjust = 0.5))
# 由大到小排序
tyMTTotal <- tyMTTotal[order(tyMTTotal$機車竊盜犯罪數量,decreasing = TRUE),]
# 更改列名: 1~13
rownames(tyMTTotal) <- c(1:13)
knitr::kable(tyMTTotal)

# 將汽車竊盜資料找出
tyCT <- cridata0112_ty[grep("汽車竊盜",cridata0112_ty$Type),]
# 統計個行政區毒品犯罪數量
tyCTTotal <- data.frame(table(tyCT$Site))
# 更改欄位名稱
colnames(tyCTTotal) <- c("桃園市行政區","汽車竊盜犯罪數量")
# 將“桃園市”取代為“”
tyCTTotal$桃園市行政區 <- sub("桃園市","",tyCTTotal$桃園市行政區)
# 長條圖
library(ggplot2)
ggplot(data=tyCTTotal) + 
  geom_bar(aes(x = reorder(桃園市行政區,汽車竊盜犯罪數量), y = 汽車竊盜犯罪數量),
           fill=colorRampPalette(c("#fff3b8","#67b5b7", "#003f8e"))(13),
           stat = "identity") + 
  ggtitle("桃園市區域汽車竊盜犯罪數量統計") + 
  xlab("桃市區域") + ylab("汽車竊盜犯罪數量") +
  theme_bw() + 
  theme(text = element_text(family="黑體-繁 中黑", size=10),
        panel.border = element_rect(colour = "#323232"),
        panel.grid = element_line(colour = "#F5F5F5",size = 0.2),
        plot.title = element_text(hjust = 0.5))
# 由大到小排序
tyCTTotal <- tyCTTotal[order(tyCTTotal$汽車竊盜犯罪數量,decreasing = TRUE),]
# 更改列名: 1~13
rownames(tyCTTotal) <- c(1:13)
knitr::kable(tyCTTotal)

# 統計桃園各區發生犯罪的數量
# cridata0112_ty_site
cridata0112_ty_site <- data.frame(table(cridata0112_ty$Site))
# 更改欄位名稱: Site, Quantity
names(cridata0112_ty_site) <- c("Site","Quantity")
# 將“桃園市”取代為“”
cridata0112_ty_site$Site <- sub("桃園市","",cridata0112_ty_site$Site)
# 備份 cridata0112_ty_type0
cridata0112_ty_site0 <- cridata0112_ty_site
# 更改欄位名稱: "桃市區域", "犯罪數量"
names(cridata0112_ty_site) <- c("桃市區域","犯罪數量")
# 長條圖
library(ggplot2)
ggplot(data=cridata0112_ty_site0) + 
  geom_bar(aes(x = reorder(Site,Quantity), y = Quantity),
           fill=colorRampPalette(c("#fff3b8","#67b5b7", "#003f8e"))(13),
           stat = "identity") + 
  ggtitle("桃園市區域犯罪數量統計") + 
  xlab("桃市區域") + ylab("犯罪數量") +
  theme_bw() + 
  theme(text = element_text(family="黑體-繁 中黑", size=10),
        panel.border = element_rect(colour = "#323232"),
        panel.grid = element_line(colour = "#F5F5F5",size = 0.2),
        plot.title = element_text(hjust = 0.5))
# 從上圖可以看出桃園市犯罪最高的行政區
# 由大到小排序
cridata0112_ty_site <- cridata0112_ty_site[order(cridata0112_ty_site$犯罪數量, decreasing = TRUE),]
# 更改列名: 1~13
rownames(cridata0112_ty_site) <- c(1:13)
# 各區域犯罪統計
knitr::kable(cridata0112_ty_site)


# 2. 狹小巷弄資料
# 統計桃園各行政區狹小巷弄數量
# narrowalley_ty_site
narrowalley_ty_site <- data.frame(table(narrowalley_ty$Site))
# 更改欄位名稱: Site, Quantity
# 桃園市目前轄有12個區和1個直轄市山地原住民區
names(narrowalley_ty_site) <- c("Site","Quantity")
# 備份 narrowalley_ty_site0
narrowalley_ty_site0 <- narrowalley_ty_site
# 更改欄位名稱: "桃市區域", "狹小巷弄數量"
names(narrowalley_ty_site) <- c("桃市區域","狹小巷弄數量")
# 長條圖
library(ggplot2)
ggplot(data=narrowalley_ty_site0) + 
  geom_bar(aes(x = reorder(Site,Quantity), y = Quantity),
           fill=colorRampPalette(c("#fff3b8","#67b5b7", "#003f8e"))(12),
           stat = "identity") + 
  ggtitle("桃園市區域狹小巷弄數量統計") + 
  xlab("桃市區域") + ylab("狹小巷弄數量") +
  theme_bw() + 
  theme(text = element_text(family="黑體-繁 中黑", size=10),
        panel.border = element_rect(colour = "#323232"),
        panel.grid = element_line(colour = "#F5F5F5",size = 0.2),
        plot.title = element_text(hjust = 0.5))
# 從上圖可以看出桃園市擁有多狹小巷弄的行政區
# 由大到小排序
narrowalley_ty_site <- narrowalley_ty_site[order(narrowalley_ty_site$狹小巷弄數量, decreasing = TRUE),]
# 更改列名: 1~12
rownames(narrowalley_ty_site) <- c(1:12)
# 各區域狹小巷弄統計
knitr::kable(narrowalley_ty_site)
```

## 期末專題分析規劃
以桃園市犯罪統計資料作為依據，來比對出最少犯罪之居住區域。
以桃園市狹小巷弄資料作為依據，來比對出未來(潛在危險)可能發生事件之空間。
以桃園市犯罪統計資料作為依據，來比對出最常可能的犯罪案件類型，以作警惕之用。
最後期望透過分析過後可以找出讓民眾安全居住的區域。

